【裁判字號】    92,易,121
【裁判日期】    920224
【裁判案由】    竊盜
【裁判全文】
臺灣臺北地方法院刑事判決                          九十二年度易字第一二一號
    公  訴  人  臺灣臺北地方法院檢察署檢察官
右列被告因竊盜案件，經檢察官提起公訴（九十一年度偵字第二五九六七號），本院
判決如左：
    主  文
ＤＩＮＡ  ＯＣＴＡＶＩＡＳＡＲＩ連續竊盜，處有期徒刑肆月，如易科罰金，以參
佰元折算壹日，緩刑參年。
    事  實
一、甲○○○ ○○○○VIASARI係印尼籍人，於民國九十年十一月五日來台受僱於乙○○從事
    家庭幫傭工作，竟基於意圖為自己不法所有之概括犯意，在台北市○○路○段一
    五０巷四０一弄五四號一樓乙○○家中或乙○○父母位於台北市○○路○段一五
    ０巷四００弄六號一樓住處，利用乙○○或其父母不注意之際，於九十一年七月
    間某日，在乙○○之置衣間櫃子內及乙○○之母皮包內各竊取現金新台幣（下同
    ）一千元，於同年八月間某日，於乙○○客房化粧檯抽屜內竊取十八Ｋ金戒指一
    枚、水晶鑽戒一枚、ＣＤ香水一瓶、倩碧牌口紅一條，於不詳時間，在乙○○家
    中客廳及乙○○之父皮夾內各竊取現金一千元，得手後均留供己用。嗣乙○○發
    覺物品失竊，而於九十一年十二月二十五日二十時許，報警在甲○○○ ○○○○VIASARI
    房間內查獲上揭十八Ｋ金戒指一枚、水晶鑽戒一枚、ＣＤ香水一瓶、口紅一條。
二、案經乙○○訴由臺北市政府警察局信義分局報請臺灣臺北地方法院檢察署檢察官
    偵查起訴。
    理  由
一、訊據被告甲○○○ ○○○○VIASARI固坦承於右揭時地竊取十八Ｋ金戒指一枚、現金共四
    千元之事實，惟矢口否認有何竊取乙○○所有之水晶鑽戒一枚、ＣＤ香水一瓶、
    倩碧牌口紅一條之犯行，辯稱：香水及口紅係其印尼友人送的，而水晶鑽戒是其
    父母送的，並非竊取而來云云，惟查，右揭犯罪事實，業據證人乙○○證稱：其
    十八Ｋ金戒指是一對的，從被告處取出之十八Ｋ戒指與其母親的另一只一模一樣
    ，而倩碧口紅是樣品，為其美國友人送的，其尖端亦有缺角，至於水晶鑽戒是百
    貨公司的贈品，而香水也是其所有等語（見九十一年度偵字第二五九六七號卷第
    七頁、本院九十一年二月二十日審理筆錄），並有贓物保管單一紙、照片二張、
    中華民國外僑居留證、被告護照等附卷可參，證人乙○○與被告素無怨隙，且由
    其於本院審理時稱欲原諒被告等情觀之，其所述當無攀誣置陷之之可能，而被告
    雖辯稱水晶鑽戒、香水、口紅為其親友所贈與，卻無法提出任何證據以實其說，
    足見其上開置辯顯係卸責之詞委無足採，本件事證明確，被告犯行勘以認定。
二、核被告所為，係犯刑法第三百二十條第一項之竊盜罪，其先後多次犯行，時間緊
    接，觸犯構成要件相同之罪名，顯係基於概括犯意為之，應依連續犯規定以一罪
    論並加重其刑。爰審酌被告所竊取之財物價值雖非鉅、然其利用在被害人家中幫
    傭之機會連續竊取財物、對被害人之財產及居家生活安全造成損害等一切情狀，
    量處如主文所示之刑並諭知易科罰金之折算標準，以示懲儆。末查，本件被告前
    未曾受有期徒刑以上刑之宣告，有臺灣高等法院檢察署刑案紀錄簡覆表可徵，因
    一時失慮致罹刑典，信其經此論罪科刑之教訓，應知警惕而無再犯之虞，且被害
    人亦表示欲原諒被告不願追究其刑責（見本院九十二年二月二十日審理筆錄），
    本院認前開對其宣告之刑以暫不執行為適當，併予宣告緩刑三年，用啟自新。
三、又檢察官就犯罪事實一部起訴者，其效力及於全部，刑事訴訟法第二百六十七條
    定有明文，本件檢察官雖未就被告竊取乙○○父母各一千元部分提起公訴，然此
    部份與本院前揭論罪科刑部分有連續犯裁判上一罪關係，為起訴效力所及，本院
    自應一併予以審理，附此敘明。
據上論斷，應依刑事訴訟法第二百九十九條第一項前段，刑法第五十六條、第三百二
十條第一項、第四十一條第一項前段、第七十四條第一款，罰金罰鍰提高標準條例第
一條前段、第二條，判決如主文。
本案經檢察官呂朝章到庭執行職務
中    華    民    國      九十二      年      二      月      二十四    日
                                      臺灣臺北地方法院刑事第二庭
                                          法  官  蔡  如  琪
右正本證明與原本無異。
如不服本判決，應於判決送達後十日內，向本院提出上訴狀。
                                          書記官  黃  鈴  容
中    華    民    國      九十二      年      二      月      二十四    日
附錄法條：
中華民國刑法第三百二十條
 (普通竊盜罪、竊佔罪)
意圖為自己或第三人不法之所有，而竊取他人之動產者，為竊盜罪，處五
年以下有期徒刑、拘役或五百元以下罰金。
意圖為自己或第三人不法之利益，而竊佔他人之不動產者，依前項之規定
處斷。
前二項之未遂犯罰之。


司法院資訊處製作；財團法人民間司法改革基金會備份。
